【裁判字號】    97,交聲,2225
【裁判日期】    970829
【裁判案由】    違反道路交通管理處罰條例聲明異議
【裁判全文】
臺灣臺北地方法院交通事件裁定        97年度交聲字第2225號
原處分機關  臺北市交通事件裁決所
異  議  人
即受處分人  甲○○
                      號
上列異議人因違反道路交通管理處罰條例案件，對於臺北市交通
事件裁決所民國97年8 月20所為之裁決處分（原處分案號：北市
裁罰字第裁22─1AD265168號）聲明異議，本院裁定如下：
    主  文
異議駁回。
    理  由
一、原處分機關臺北市交通事件裁決所以異議人甲○○於民國97
    年6 月27日9時57分，因其所有之車號DQT-169號輕型機車，
    在臺北市○○○路○ 段11巷內劃有紅線路段停車，而為執行
    交通稽查任務人員以異議人有違反道路交通管理處罰條例第
    56條第1項第1款規定（在禁止臨時停車處所停車）之行為，
    予以拍照存證後逕行舉發。嗣異議人於舉發通知單上所載應
    到案日期前（即97年9 月15日前）向原處分機關提出申訴，
    經原處分機關認為無理由，乃依道路交通管理處罰條例第56
    條第1項第1款及違反道路交通管理事件統一裁罰基準表之規
    定，裁罰異議人新台幣（下同）600 元罰鍰。
二、聲明異議意旨略以：本人於6 月26日下班，將機車停在新生
    南路3 段11巷靈糧堂教會後面巷子的紅線裡，下班後開公司
    車回家，第二天早上公司開會到10點，我的同事說我的機車
    被開單，我下樓一看，才知我的機車被移到旁邊。本件開單
    的執法人員只看車子是否停在紅線而開單，並沒有查證是誰
    移走車子，法律應有人證、物證，如照片要有當事人及車子
    在場，才算完整的事件處置，否則對當事人並不公平，因本
    人機車為他人移動，本人無法舉證等語。
三、按汽車駕駛人停車時，在禁止臨時停車處所停車，處新臺幣
    600元以上1,200元以下罰鍰，道路交通管理處罰條例第56條
    第1項第1款定有明文。經查，本件異議人於97年6月27日9時
    57分，因其所有之車號DQT-169 號輕型機車，在臺北市○○
    ○路○ 段11巷內劃有紅線路段停車，而為執行交通稽查任務
    人員以異議人有違反道路交通管理處罰條例第56條第1 項第
    1 款規定（在禁止臨時停車處所停車）之行為，予以拍照存
    證逕行舉發等情，為異議人所不爭執，並有採證照片附卷可
    參。異議人固以前開情詞為辯，惟按道路交通標誌標線號誌
    設置規則第149 條第1項第5款規定：「紅實線：設於路側，
    用以禁止臨時停車」，而依卷附舉發照片所示，異議人之上
    開輕型機車於舉發當時，確實停放在劃有紅實線之路側，是
    異議人違規停車之情事已甚為明確；且該輕型機車登記車主
    既為異議人（有車號查詢輕型機車車籍資料列印本在卷可考
    ），而該機車復為異議人所支配使用，則對於該機車之使用
    情形（包含行駛、停放等），自均在異議人掌握中，異議人
    所辯上情，並未能提供相關事證供本院查核，純屬片面之詞
    ，自不足採信；更何況，所謂移車之人有何移動異議人上開
    機車之動機，亦令人費解，是異議人上開所辯，顯無足採至
    灼。從而，原處分機關依道路交通管理處罰條例第56條第1
    項第1 款及違反道路交通管理事件統一裁罰基準表之規定，
    裁處異議人罰鍰600 元，於法自無不合，異議人之異議為無
    理由，應予駁回。
四、據上論斷，應依道路交通管理處罰條例第87條第2項，道路
    交通案件處理辦法第19條，裁定如主文。
中    華    民    國    97    年    8     月    29    日
                  交通法庭      法  官  李明益
以上正本證明與原本無異。
如不服本裁定，應於裁定送達後5日內向本院提出抗告狀。
                                書記官  劉穗筠
中    華    民    國   974    年    9     月    1     日


司法院資訊處製作；財團法人民間司法改革基金會備份。
